---
title: "Rapport_actuariel"
author: "Hendrick"
date: "07/09/2021"
output:
  html_document: default
  pdf_document: default
---

```{r setup, include=FALSE}
knitr::opts_chunk$set(echo = TRUE)

```


#Installer and chager les packages

```{r echo=TRUE, message=FALSE, warning=FALSE}

Install_And_Load <- function(packages) {
  k <- packages[!(packages %in% installed.packages()[,"Package"])];
  if(length(k))
  {install.packages(k, repos='https://cran.rstudio.com/',dep=T);}
  
  for(package_name in packages)
  {library(package_name,character.only=TRUE, quietly = TRUE);}
}
list_packages=c('ade4','openxlsx','tidyverse','dplyr','ggplot2','rio','readxl','lubridate')
Install_And_Load(list_packages)
```


#Executer bibliotheques de fonctions

```{r echo=TRUE}

source('Bibliotheques_Fonctions_22102018.R', encoding = "UTF-8")

```

#definir le repertoire des tables

```{r echo=TRUE}

dir='C:/Users/hendricks.tenin/Desktop/Actuariat'
setwd(dir)
```


#Importer les tables

```{r echo=TRUE}

tb_prime=read.csv2('Données Sinistres et CA/CA_2016_2021.csv')

tb_prime=data.frame(rbind(
  read_excel("Données Sinistres et CA/CA_312021.xlsx",sheet=1),
  read_excel("Données Sinistres et CA/CA_312021.xlsx",sheet=2),
  read_excel("Données Sinistres et CA/CA_312021.xlsx",sheet=3),
  read_excel("Données Sinistres et CA/CA_312021.xlsx",sheet=4),
  read_excel("Données Sinistres et CA/CA_312021.xlsx",sheet=5)))



tb_sinistre=data.frame(rbind(
  read_excel("Données Sinistres et CA/Sinistre_312020.xlsx",sheet=1),
  read_excel("Données Sinistres et CA/Sinistre_312020.xlsx",sheet=2),
  read_excel("Données Sinistres et CA/Sinistre_312020.xlsx",sheet=3)))

tb_sinistre=read.csv2('Données Sinistres et CA/CHARGE_SINISTRE_082021.csv')


tb_branche=read.csv2('tb_branche.csv')

head(tb_prime)
head(tb_sinistre)

```


#creation de numero unique de police et de sinistre

```{r echo=TRUE}
tb_prime$NUM_POLICE <- paste0(tb_prime$Code.Interm,tb_prime$Police)

tb_sinistre$NUM_POLICE=paste0(tb_sinistre$Inter,tb_sinistre$Police)
tb_sinistre$NUM_SINISTRE <- paste0(tb_sinistre$Annee,tb_sinistre$Inter,tb_sinistre$Num.Sinistre)

#date vision

tb_sinistre$deal_date=as.Date('2021-08-31',"%Y-%m-%d") #date de vision des sinistre
```



#Table Branche

```{r echo=TRUE}
head(tb_branche)
```


#Traitement des tables

```{r echo=TRUE}

tb_prime$BRANCHE1=tb_branche$Libelle_branche1[match(tb_prime$LibelleBranche,tb_branche$Libelle.Branche_system)] #ajouter sur la table prime les noms des branches recodifiees level 1 


tb_prime$BRANCHE2=tb_branche$Libelle_branche2[match(tb_prime$LibelleBranche,tb_branche$Libelle.Branche_system)] #ajouter sur la table prime les noms des branches recodifiees level 2

tb_sinistre$BRANCHE1=tb_branche$Libelle_branche1[match(tb_sinistre$Branche,tb_branche$Code_branche)]#ajouter sur la table sinistre les noms des branches recodifiees level 1

tb_sinistre$BRANCHE2=tb_branche$Libelle_branche2[match(tb_sinistre$Branche,tb_branche$Code_branche)] #ajouter sur la table sinistre les noms des branches recodifiees level 2

tb_prime$Date_Effet=as.Date(tb_prime$Effet, "%d/%m/%Y") # mettre la date effet en format date
tb_prime$Date_Fin=as.Date(tb_prime$Echeance, "%d/%m/%Y") # mettre la date echeance en format date

tb_prime$pnette_coass=tb_prime$CA  # definir la prime nette de coassurance
tb_prime$AnneePolice=Exposition(tb_prime$Date_Effet,tb_prime$Date_Fin) # calculer l'exposition des contrats en annee police

```


#Calculer la Prime acquise & la prec

```{r echo=TRUE}

by_variable=c("BRANCHE1","BRANCHE2","Libelle.Categorie") #lister les variables d'aggregation
Vec_Variable=c('PrimeAcquise',"Prec","Acquisition","AcquisitionPrec") #lister les variables a aggreger

date_end_acquisiion="31/12/2025" # definir de facon arbitraire

#iniitialisation du process

iAnnee=min(tb_prime$Annee) # obtenir la derniere annee demission

tb_prime$Acquisition = AnneePoliceAcquisition(tb_prime$Date_Effet,tb_prime$Date_Fin,paste0("01/01/",iAnnee),paste0("31/12/",iAnnee)) # periode acquis pour l annee d inventaire  iAnnee

tb_prime$AcquisitionPrec=0  

tb_prime[tb_prime$Annee==iAnnee,]$AcquisitionPrec= AnneePoliceAcquisition(tb_prime[tb_prime$Annee==iAnnee,]$Date_Effet,tb_prime[tb_prime$Annee==iAnnee,]$Date_Fin,paste0("01/01/",iAnnee+1),date_end_acquisiion) #reste periode a acquerir relativement a lexposition


tb_prime$PrimeAcquise = tb_prime$pnette_coass *tb_prime$Acquisition/tb_prime$AnneePolice #calcul prime acquise
tb_prime$Prec =(tb_prime$pnette_coass *tb_prime$AcquisitionPrec)/tb_prime$AnneePolice # calcul prec

tb_Prime_Acq_Prec_Agg <-aggregate(tb_prime[,Vec_Variable],by=tb_prime[,by_variable], FUN = SumDouble, na.rm=TRUE)

tb_Prime_Acq_Prec_Agg$AnneeAcquisition=iAnnee

#Process de calcul pour l ensemble des periodes dinventaire

n_end=max(tb_prime$Annee)
n_start=iAnnee+1

for(i in n_start:n_end) {

tb_prime$Acquisition = AnneePoliceAcquisition(tb_prime$Date_Effet,tb_prime$Date_Fin,paste0("01/01/",iAnnee),paste0("31/12/",i))

tb_prime$AcquisitionPrec=0

tb_prime[tb_prime$Annee==i,]$AcquisitionPrec= AnneePoliceAcquisition(tb_prime[tb_prime$Annee==i,]$Date_Effet,tb_prime[tb_prime$Annee==i,]$Date_Fin,paste0("01/01/",i+1),date_end_acquisiion)


tb_prime$PrimeAcquise = tb_prime$pnette_coass *tb_prime$Acquisition/tb_prime$AnneePolice
tb_prime$Prec =(tb_prime$pnette_coass *tb_prime$AcquisitionPrec)/tb_prime$AnneePolice

tb_primeTemp=aggregate(tb_prime[,Vec_Variable],by=tb_prime[,by_variable], FUN = SumDouble, na.rm=TRUE)

tb_primeTemp$AnneeAcquisition=i
tb_Prime_Acq_Prec_Agg = rbind(tb_Prime_Acq_Prec_Agg,tb_primeTemp)
}

head(tb_Prime_Acq_Prec_Agg)

```

#calculer la Prime acquise sans la prec


```{r echo=TRUE}

Vec_Variable = c("PrimeAcquise","NbrePolice","Acquisition") #lister les variables d'aggregation
by_variable=c('Annee',"BRANCHE1","BRANCHE2","LibelleCategorie") #lister les variables a aggreger

i_Annee=min(year(tb_prime$Date_Effet))  #obtenir le minimum des annees dacquisition
#i_Annee=2018

tb_prime$Acquisition = AnneePoliceAcquisition(tb_prime$Date_Effet,tb_prime$Date_Fin,paste0("01/01/",i_Annee),paste0("31/12/",i_Annee)) # periode acquis


tb_prime$PrimeAcquise = tb_prime$pnette_coass *tb_prime$Acquisition/tb_prime$AnneePolice #Prime acquise
tb_prime$count = (tb_prime$Acquisition>0) #TRUE OR FALSE
tb_prime$NbrePolice=1*tb_prime$count #Nombre de contrat par annee police

tb_Prime_Acq_Agg <-aggregate(tb_prime[,Vec_Variable],by=tb_prime[,by_variable], FUN = SumDouble, na.rm=TRUE)


tb_Prime_Acq_Agg$AnneeAcquisition=i_Annee

#Process de calcul pour l ensemble des periodes dacquisition

n_start=i_Annee+1

n_end=2030  
 
for(i in n_start:n_end) {

tb_prime$Acquisition = AnneePoliceAcquisition(tb_prime$Date_Effet,tb_prime$Date_Fin,paste0("01/01/",i),paste0("31/12/",i))

tb_prime$PrimeAcquise = tb_prime$pnette_coass *tb_prime$Acquisition/tb_prime$AnneePolice
tb_prime$count = (tb_prime$Acquisition>0)
tb_prime$NbrePolice=1*tb_prime$count

tb_primeTemp <-aggregate(tb_prime[,Vec_Variable],by=tb_prime[,by_variable], FUN = SumDouble, na.rm=TRUE)

tb_primeTemp$AnneeAcquisition=i
tb_Prime_Acq_Agg = rbind(tb_Prime_Acq_Agg,tb_primeTemp)

}
head(tb_Prime_Acq_Agg)
```


#Checking Prime pour savoir si toutes les primes emises correspondent aux primes acquises

```{r echo=TRUE}
tb_acq=tb_Prime_Acq_Agg%>%group_by(Annee,BRANCHE1,BRANCHE2,AnneeAcquisition)%>%summarise(Prime=sum(PrimeAcquise,na.rm = TRUE))
tb_acq_emi=tb_acq %>% spread(AnneeAcquisition, Prime)
tb_acq_emi$tot=apply(tb_acq_emi[,-(1:3)],1,sum,na.rm=TRUE)

tb_emis=tb_prime%>%group_by(Annee,BRANCHE1,BRANCHE2)%>%summarise(Prime=sum(pnette_coass,na.rm = TRUE))

tb_acq_emi=tb_acq_emi%>%left_join(tb_emis)
tb_acq_emi$diff=tb_acq_emi$Prime-tb_acq_emi$tot

tb_acq_emi=tb_acq_emi%>%group_by(Annee,BRANCHE1,BRANCHE2)%>%summarise(diff=sum(diff,na.rm = TRUE))

tb_acq_emi$quality=ifelse(tb_acq_emi$diff>=1,"Poor data","Clean data")

head(tb_acq_emi)
```


# traitement table sinistre

```{r echo=TRUE}

Seuil_Gravite= 100000000 #a definir

#remplacer les NA par 0

vec_num=c("Reglements.sinistres","Regl.sinistres.anterieur","Recours.encaisser","Recours.encaisser.anterieur","SAP.annee.en.cours","Recours.à.encaisser")

for(i in 1:length(vec_num))
{
tb_sinistre[is.na(tb_sinistre[vec_num[i]]),vec_num[i]]=0
}


#cumul_recours
tb_sinistre$cumul_recours=tb_sinistre$Recours.encaisser+tb_sinistre$Recours.encaisser.anterieur

#cumul_paye
tb_sinistre$cumul_paye=tb_sinistre$Reglements.sinistres+tb_sinistre$Regl.sinistres.anterieur

#Charge
tb_sinistre$Charge = tb_sinistre$cumul_paye + tb_sinistre$SAP.annee.en.cours

#reglement_exercice_net
tb_sinistre$reglement_exercice_net = tb_sinistre$Reglements.sinistres - tb_sinistre$Recours.encaisser

#cumul_paye_net
tb_sinistre$cumul_paye_net = tb_sinistre$cumul_paye - tb_sinistre$cumul_recours

#provision_net
tb_sinistre$provision_net = tb_sinistre$SAP.annee.en.cours - tb_sinistre$Recours.à.encaisser

#Charge_net
tb_sinistre$Charge_net = tb_sinistre$cumul_paye_net + tb_sinistre$provision_net

tb_sinistre$an_surv=year(as.Date(tb_sinistre$Date.de.survenance,"%d/%m/%Y")) 
tb_sinistre$an_Declaration=year(as.Date(tb_sinistre$Date.de.déclaration,"%d/%m/%Y")) 




tb_sinistre$NbSin=1  #Pour le comptage du nombre sinistre

by_variable=c('an_surv','BRANCHE1','BRANCHE2','Categorie')
Vec_Variable = c("Charge","cumul_paye","Charge_net","cumul_paye_net","provision_net" ,"reglement_exercice_net", "NbSin")

min_year_sinistre=min(tb_Prime_Acq_Agg$AnneeAcquisition)

tb_sinistre_ref = tb_sinistre[tb_sinistre$an_surv>=min_year_sinistre,]

tb_sinistre_grave = tb_sinistre_ref[tb_sinistre_ref$Charge_net>=Seuil_Gravite &tb_sinistre_ref$an_surv>=min_year_sinistre & tb_sinistre_ref$BRANCHE1!='SANTE',]

tb_sinistre_attritionnel =  tb_sinistre_ref[(tb_sinistre_ref$Charge_net<Seuil_Gravite | tb_sinistre_ref$BRANCHE1=='SANTE') & tb_sinistre_ref$an_surv>=min_year_sinistre ,]



tb_sinistre_agg=aggregate(tb_sinistre_ref[,Vec_Variable],by=tb_sinistre_ref[,by_variable], FUN = SumDouble, na.rm=TRUE)

#sinistre attritionnels

tb_sinistre_agg_attri=aggregate(tb_sinistre_attritionnel[,Vec_Variable],by=tb_sinistre_attritionnel[,by_variable], FUN = SumDouble, na.rm=TRUE)


#sinistre grave
tb_sinistre_agg_grave=aggregate(tb_sinistre_grave[,Vec_Variable],by=tb_sinistre_grave[,by_variable], FUN = SumDouble, na.rm=TRUE)

```


#Fusionner Prime et Sinistre

```{r}
Vec_Variable_p = c("PrimeAcquise","NbrePolice","Acquisition")
Vec_Variable_s = c("Charge","cumul_paye","Charge_net","cumul_paye_net","provision_net" ,"reglement_exercice_net", "NbSin")
by_variable_p=c("AnneeAcquisition","BRANCHE1","BRANCHE2","LibelleCategorie")
by_variable_s=c('an_surv',"BRANCHE1","BRANCHE2","Categorie")


tb_Prime_Acq_Agg_f=aggregate(tb_Prime_Acq_Agg[,Vec_Variable_p],by=tb_Prime_Acq_Agg[,by_variable_p], FUN = SumDouble, na.rm=TRUE)
colnames(tb_Prime_Acq_Agg_f)[1]="Annee"

tb_sinistre_agg_f=aggregate(tb_sinistre_agg[,Vec_Variable_s],by=tb_sinistre_agg[,by_variable_s], FUN = SumDouble, na.rm=TRUE)
colnames(tb_sinistre_agg_f)[1]="Annee"
colnames(tb_sinistre_agg_f)[4]="LibelleCategorie"


#atritionnel
tb_sinistre_agg_attri_f=aggregate(tb_sinistre_agg_attri[,Vec_Variable_s],by=tb_sinistre_agg_attri[,by_variable_s], FUN = SumDouble, na.rm=TRUE)
colnames(tb_sinistre_agg_attri_f)[1]="Annee"
colnames(tb_sinistre_agg_attri_f)[4]="LibelleCategorie"

#grave
tb_sinistre_agg_grave_f=aggregate(tb_sinistre_agg_grave[,Vec_Variable_s],by=tb_sinistre_agg_grave[,by_variable_s], FUN = SumDouble, na.rm=TRUE)
colnames(tb_sinistre_agg_grave_f)[1]="Annee"
colnames(tb_sinistre_agg_grave_f)[4]="LibelleCategorie"

tb_sinistre_agg_grave_f=tb_sinistre_agg_grave_f%>%mutate(NbSin_grave=NbSin, Charge_net_grave=Charge_net)%>%select(Annee,BRANCHE1,BRANCHE2,LibelleCategorie,NbSin_grave,Charge_net_grave)

tb_prime$Annee=year(tb_prime$DATEEMISSION)

tb_emis=tb_prime%>%group_by(Annee,BRANCHE1,BRANCHE2,LibelleCategorie)%>%summarise(Prime=sum(pnette_coass,na.rm = TRUE))


tb_sp=tb_Prime_Acq_Agg_f%>%full_join(tb_sinistre_agg_f)%>%full_join(tb_sinistre_agg_grave_f)%>%full_join(tb_emis)
tb_sp_attri=tb_Prime_Acq_Agg_f%>%full_join(tb_sinistre_agg_attri_f)

sum(tb_sinistre_agg_f$Charge_net)
sum(tb_sp$Charge_net,na.rm = TRUE)
sum(tb_sinistre_ref$Charge_net)

```

#table d analyse 
```{r}
head(tb_sp)

head(tb_sp_attri)

write.csv2(tb_sp,"tb_sp_20210831.csv",row.names = FALSE, dec=".")
write.csv2(tb_sp_attri,"tb_sp_attri_20201231.csv",row.names = FALSE, dec=".")

```

#Resortir les anomalies






# Comparaison Cadrage
```{r echo=TRUE}
colnames(tb_sp)

tb_sp_branche=tb_sp%>%filter(Annee>=2016 & 2020>=Annee)%>%group_by(Annee,BRANCHE1)%>%summarise(
  PrimeAcquise=sum(PrimeAcquise, na.rm = TRUE),
  Charge_net=sum(Charge_net, na.rm = TRUE),
   
  NbrePolice=sum(NbrePolice, na.rm = TRUE),
   Acquisition=sum(Acquisition, na.rm = TRUE),
   Charge=sum(Charge, na.rm = TRUE),
  
   cumul_paye_net=sum(cumul_paye_net, na.rm = TRUE),
   provision_net=sum(provision_net, na.rm = TRUE),
   NbSin=sum(NbSin,na.rm = TRUE)
)%>%mutate(sp=(Charge_net/PrimeAcquise)*100,
           Cout_moyen=Charge_net/NbSin,
           Prime_moyen=PrimeAcquise/Acquisition
           )


tb_sp_attri_branche=tb_sp_attri%>%filter(Annee>=2016 & 2020>=Annee)%>%group_by(Annee,BRANCHE1)%>%summarise(
  PrimeAcquise=sum(PrimeAcquise, na.rm = TRUE),
  Charge_net=sum(Charge_net, na.rm = TRUE),
   
  NbrePolice=sum(NbrePolice, na.rm = TRUE),
   Acquisition=sum(Acquisition, na.rm = TRUE),
   Charge=sum(Charge, na.rm = TRUE),
  
   cumul_paye_net=sum(cumul_paye_net, na.rm = TRUE),
   provision_net=sum(provision_net, na.rm = TRUE),
   NbSin=sum(NbSin,na.rm = TRUE)
)%>%mutate(sp=(Charge_net/PrimeAcquise)*100,
           Cout_moyen=Charge_net/NbSin,
           Prime_moyen=PrimeAcquise/Acquisition
           )

write.csv2(tb_sp_branche,"tb_sp_branche_20201231.csv",row.names = FALSE, dec=".")


```


